

Damien Carré

DEVELOPPEUR WEB

ME CONTACTER

Tel: 06 72 51 86 69

Email: damiencarre07@gmail.com

Ville: Vauvert (30600)

PROFIL

Développeur Web, en reconversion depuis 2020.

Je travaille avec le framework VueJs pour le côté frontend et avec NodeJs pour le backend, ainsi que WordPress (api, thème custom et elementor).

thttps://carredamien.github.io/portfolio/



: https://github.com/carredamien



: https://www.linkedin.com/in/damiencarr%C3%A9/

COMPETENCES

Langages

Html, Css, Javascript, Php.

Framework/autres

Bootstrap, VueJs, WordPress, NodeJs, Adobe XD, Adobe Illustrator, Adobe Photoshop.

CENTRES D'INTERETS

Sports et passions

Kitesurf, paddle, pilates et roller.

Bateau, salsa, internet, informatique, le bricolage.

FORMATION

Développeur WEB - Openclassrooms (juillet 2021 - janvier 2022).

Labellisée Grande Ecole du numérique.

400h intensives.

Titre professionel de niveau V équivalent Bac + 2. Formation et réalisations de divers projets:

- Intégration Html, css, scss et Bootstrap.
- SEC
- Javascript (Vanilla, Api, NodeJs, MongoDb, Sequelize).
- Framework VueJs.

Développeur WEB - O'clock (mars 2020 - octobre 2021).

Labellisée Grande Ecole du numérique.

798h intensives.

Formation et réalisations de divers projets:

- Intégration Html, css, scss et Bootstrap.
- Javascript (Vanilla, Api).
- Framework VueJs.
- Php (pattern MVC).
- WordPress (api, création de thème & plugin, elementor).

EXPERIENCES

Stage dans la société Be Vinum à Vauvert (avril 2021).

- Proposition de design, refonte partielle de site,
- Intégration Html, css, scss et Bootstrap.
- création d'éléments publicitaire, ...

Vendeur pièces détachées automobiles (2007 à 2019). Groupe Autodistribution à Auxerre (89).

Gendarme Adjoint APJA (2003 à 2007). PSIG d'Auxerre(89) et Garde Républicaine (Paris 13).

Magasinier-vendeur (2001 à 2003)

Adjoint au chef de magasin, vente, gestion des stocks, préparation et réception de commandes. (Mercedes, Fiat, Alfa et Lancia).